【裁判字號】    95,易,330
【裁判日期】    950810
【裁判案由】    竊盜
【裁判全文】
臺灣屏東地方法院刑事判決               95年度易字第330號
公  訴  人  臺灣屏東地方法院檢察署檢察官
被      告  乙○○
                    （
上列被告因竊盜案件，經檢察官提起公訴（95年度偵字第3071號
、第3247號），本院判決如下：
    主  文
乙○○共同毀越安全設備竊盜，累犯，處有期徒刑捌月。
    事  實
一、乙○○前因竊盜、詐欺、違反毒品危害防制條例案件，依序
    經本院以93年度簡字第857 號判處有期徒刑3 月、93年度簡
    字第1183號判處有期徒刑6 月、93年度訴字第593 號判處有
    期徒刑7 月，相繼確定後，經本院裁定應執行有期徒刑1 年
    3 月，於民國93年10月1 日入監執行，95年1 月1 日甫期滿
    出監執行完畢，竟不知悔改，於95年5 月20日下午1 時30分
    許，復與丙○○（同案另判）共同基於意圖為自己不法所有
    之竊盜犯意聯絡，共乘丙○○駕駛之車號WOP-042 號重型機
    車至甲○○位於屏東縣內埔鄉○○村○○路765 巷六雅宿舍
    旁之檳榔園，推由乙○○徒手攀越其外用以防閑之鐵絲圍籬
    進入（侵入附連圍繞土地部分未據告訴）並摘取檳榔4 芎（
    共約3 台斤，約值新臺幣1,800 元）得手後，旋於在外接應
    之丙○○陸續接手放入上開機車置物箱時，為巡邏員警當場
    發現查獲。
二、案經屏東縣警察局內埔分局報告臺灣屏東地方法院檢察署檢
    察官偵查起訴。
    理  由
一、證據能力部分：按被告以外之人於審判外之言詞或書面陳述
    ，除法律有規定者外，不得作為證據，刑事訴訟法第159 條
    第1 項定有明文。卷附證人即被害人甲○○、證人即共同被
    告丙○○於警詢中之陳述，經被告乙○○於本院審理時同意
    採為證據，應認為有證據能力。
二、前揭犯罪事實，迭據被告乙○○於警、偵詢中及本院審理時
    自白不諱，並有證人即被害人甲○○、證人即同案被告丙○○於警訊中之證言，及贓物認領保管單、現場照片8 幀在卷
    可稽，堪信為真。是本件被告犯罪事證已臻明確，應依法論
    科。
三、按籬笆本係因防閑而設，自屬安全設備之一種，最高法院45
    年台上字第210 號著有判例。核被告乙○○所為，係犯刑法
    第321 條第1 項第2 款毀越安全設備竊盜罪。公訴意旨固以
    被告乙○○所犯為刑法第320 條第1 項之普通竊盜罪，然其
    犯罪攀越之鐵絲圍籬既有防閑之作用，為安全設備，已如前
    述，所為並構成刑法第321 條第1 項第2 款規定之加重條件
    ，自應由本院於基本社會事實同一之範圍內，變更起訴法條
    。被告乙○○與丙○○就前開犯罪有犯意聯絡及行為之分擔
    ，均為共同正犯。又被告乙○○前因竊盜、詐欺、違反毒品
    危害防制條例案件，依序經本院以93年度簡字第857 號判處
    有期徒刑3 月、93年度簡字第1183號判處有期徒刑6 月、93
    年度訴字第59 3號判處有期徒刑7 月，相繼確定後，經本院
    裁定應執行有期徒刑1 年3 月，於93年10月1日 入監執行，
    95年1 月1 日期滿出監執行完畢，有臺灣高等法院被告前案
    紀錄表及臺灣屏東地方法院刑案資料查註紀錄表各1 份在卷
    可按，茲於5 年以內再故意犯
    本件有期徒刑以上之罪，不論依94年2 月2 日修正公布前刑
    法第47條，或修正後，並於95年7 月1 日即被告前揭行為後
    施行之刑法第47條第1 項規定，均構成累犯，對被告而言並
    無有利或不利之情形，不生新舊法比較之問題，應逕依修正
    前刑法第47條，論以累犯，並加重其刑。
四、爰審酌被告乙○○之年齡、品行、智識程度、犯罪手段、對
    於法益侵害之程度，其為58年6 月25日出生、受有國中畢業
    教育程度、業工之人，為本件犯罪時年36歲，有年籍等資料
    在卷可參，正值青壯竟不思進取，前有多次犯罪經法院判刑
    確定而執行完畢之紀錄，除前開構成累犯要件部分已如前述
    ，不再重覆評價者外，其於82年間並曾因違反槍砲彈藥刀械
    管制條例案件，經本院以82年度訴字第343 號判處有期徒刑
    4 月確定，於83年3 月10日易科罰金執行完畢；旋又因違反
    麻醉藥品管理條例案件，經臺灣雲林地方法院以86年度易字
    第319 號判處有期徒刑5 月，於86年6 月11日易科罰金執行
    完畢，有臺灣高等法院被告前案紀錄表及臺灣屏東地方法院
    檢察署刑案資料查註紀錄表各1 份在卷可按，素行不良。及
    其本件犯罪竊取他人辛勤栽種農作物之手段、竊得財物之價
    值約新臺幣1,800 元、犯罪後旋遭查獲並追回贓物，被害人
    所受損害已獲彌平，及其犯罪後態度等一切情狀，量處如主
    文所示之刑，以資儆懲。
五、公訴意旨另以被告乙○○於95年4 月20日下午3 時30分許，
    在屏東縣潮州鎮○○路巨佳體育用品社前，趁蔣秀艷自所駕
    自用小客車下車購物時，上前竊得其置於車上，內有數位相
    機1 台、隨身碟1 支、健保卡2 張之黑色皮包1 只，嗣於95
    年4 月25日晚間8 時15分許，在屏東縣麟洛鄉○○路新庄巷
    土地公廟前為警查獲，起出上開健保卡2 張，因認其此部分
    亦構成刑法第320 條第1 項普通竊盜罪嫌而提起公訴。惟按
    ，犯罪事實應依證據認定，無證據不得認定犯罪事實，刑事
    訴訟法第154 條第2 項定有明文。公訴意旨認定被告乙○○
    此部分犯行，無非以其持有丁○○原置於皮包內而隨同失竊
    之健保卡為其論據，訊據被告乙○○則堅詞否認此部分犯行
    ，並以該健保卡乃伊在拾獲皮包內發現，伊於上開時地遭查
    獲時，原有意送往警局招領等語置辯。茲以本件除被告乙○○持有該等贓物外，尚無證據可認為竊盜所得，茲依常情以
    健保卡對非持有名義人而言，雖欠缺一般財產交易價值可言
    ，然依社會現狀，既不乏遭他人持以做其他用途之例，自難
    僅以該物本身價值甚微即排除被告係拾獲或經其他途徑取得
    之可能性而遽認其竊盜犯行，然此部分縱能證明，依公訴意
    旨要亦與被告乙○○前開經論罪部分有修法前之牽連犯裁判
    上一罪關係，爰不另為無罪之諭知，附此敘明。
據上論斷，應依刑事訴訟法第299 條第1 項前段、第300 條，刑
法第2 條第1 項前段、第28條、第321 條第1 項第2 款、94年2
月2 日修正公布前刑法第47條，判決如主文。
本案經檢察官鍾仁松到庭執行職務
中    華    民    國    95    年    8     月    10    日
                刑事第二庭  審判長法  官  羅森德
                                  法  官  蘇碧珠
                                  法  官  陳松檀
右正本證明與原本無異。
如不服本判決應於收受本判決後送達後10日內向本院提出上訴書
狀，其未敘述上訴理由者，並得於提起上訴後10日內向本院補提
理由書狀（均須按他造當事人之人數附繕本）「切勿逕送上級法
院」
中    華    民    國    95    年    8     月    10    日
                                  書記官  林祥玉
附錄本判決論罪之法條：
中華民國刑法第321條
犯竊盜罪而有左列情形之一者，處6 月以上、5 年以下有期徒刑
：
一、於夜間侵入住宅或有人居住之建築物、船艦或隱匿其內而犯
    之者。
二、毀越門扇、牆垣或其他安全設備而犯之者。
三、攜帶兇器而犯之者。
四、結夥三人以上而犯之者。
五、乘火災、水災或其他災害之際而犯之者。
六、在車站或埠頭而犯之者。
前項之未遂犯罰之。


司法院資訊處製作；財團法人民間司法改革基金會備份。
